臺灣桃園地方法院刑事判決　　　　　　　　　　　　　九十一年度訴字第四四八號
　　公　訴　人　臺灣桃園地方法院檢察署檢察官
　　被　　　告　甲○○
　　選任辯護人 羅美鈴律師
右列被告因違反槍砲彈藥刀械管制條例案件，經檢察官提起公訴（九十一度偵字第二
四五四號），本院判決如左：
    主  文
甲○○未經許可，寄藏子彈，處有期徒刑壹年，併科罰金新臺幣拾萬元，罰金如易服
勞役，以銀圓參佰元即新臺幣玖佰元折算壹日。
扣案之九ｍｍ半自動手槍子彈拾肆顆、霰彈壹顆「彈底標記：ＭＡＩＯＮＣＨＩ１２
  １２Ｌ‧Ｍ‧Ｉ‧」均沒收。
    事  實
一、甲○○未經管機關許可，於民國八十八年八、九月間，在桃園地區某不詳處所，
    受友人楊世剛委託為其保管楊某非法持有之九ｍｍ半自動手槍子彈十五顆、霰彈
    四顆「彈底標記：ＭＡＩＯＮＣＨＩ１２  １２Ｌ‧Ｍ‧Ｉ‧」，並將之放置於
    桃園縣楊梅鎮○○路四十三巷七十五號住家旁之花園內，而寄藏之。嗣於九十一
    年二月五日上午十一時許，甲○○接獲楊世剛之電話，囑其將上述保管之子彈攜
    至桃園交流道交予一名綽號「小黑」之不詳姓名男子，甲○○乃將上述子彈放置
    於Ｖ九－三八七０號自用小客車駕駛座下之茶罐內，駕駛自用小客車赴前開地點
    會晤綽號「小黑」男子，同日下午四時許，行經同縣桃園市○○○街一四九號前
    ，為警攔檢查獲，並於其所駕駛之自用小客車駕駛座下之茶罐內起出上述子彈計
    十九顆（經送鑑定，九ｍｍ半自動手槍子彈及霰彈試射各用去一顆；三顆，各餘
    十四顆、一顆）。
二、案經桃園縣警察局移送台灣桃園地方法院檢察署檢察官偵查起訴。
    理  由
一、訊據被告甲○○對於右揭未經許可，非法受託保管寄藏子彈之事實坦承不諱。另
    有桃園縣警察局刑警隊製作之搜索扣押筆錄可稽。而查獲之子彈十九發經送鑑定
    結果，其中十五顆，認均係認均係９ｍｍ半自動手槍子彈，彈底標記「９ｍｍ９
    ７」（試射一刻）認均具殺傷力；四顆，認均係１２ＧＡＵＧＥ制式霰彈，彈底
    標「ＭＡＩＯＮＣＨＩ１２  １２Ｌ‧Ｍ‧Ｉ‧」（試射三顆），認均具殺傷力
    。有內政部鄭警政署刑事警察局九十一年三月四日刑鑑字第０九一００二九一四
    八號函附卷可稽。此外，另有上述驗鑑用餘之九０手槍子彈十四顆及霰彈一顆足
    佐。事證已臻明確，被告右揭非法寄藏子彈犯行，可以認定。
二、核被告所為係犯槍砲彈藥刀械管制條例第十二條第四項之寄藏子彈罪。其非法持
    有子彈為寄藏之當然結果，不另論罪。爰審酌被告犯罪之動機、目的、手段，犯
    罪時所受之刺激及其品性、生活狀況、智識程度、制式手槍及霰彈槍子彈，殺傷
    力極大，嚴重破壞社會治安，犯罪所生之損害，及犯罪後坦承之態度等一切情狀
    ，量處如所示之刑，所科罰金刑部分，並諭知易服勞役之折算標準。
三、扣案之九ｍｍ半自動手槍子彈拾肆顆、霰彈壹顆「彈底標記：ＭＡＩＯＮＣＨＩ
    １２  １２Ｌ‧Ｍ‧Ｉ‧」，係違禁物，應依刑法第三十八條第一項第一款規定
    ，宣告沒收。至鑑定時試射之手槍彈一顆、霰彈三顆所餘之彈殼，已失其違禁物
    之性質，亦非屬供被告犯罪所用之物，爰不為沒收之諭知，併此敘明。
四、公訴意旨另以：被告受楊世剛之委託另為楊某保管具殺傷力之制式霰彈槍一支、
    可發射子之改造手槍一支及霰彈一顆，並將之藏置於桃園縣楊梅鎮陽光山林社區
    旁之空屋內，另犯槍砲彈藥刀械管制條例第七條、第四項及同法第十一條第四項
    之罪云云。
    （一）、按犯罪事實，應依證據認定之，無證據不得推定其犯罪事實。又不能證
            明被告犯罪者，應諭知無罪之判決，刑事訴訟法第一百五十四條、第三
            百零一條第一項分別定有明文。次按刑事訴訟法上證明之資料，無論其
            為直接證據或間接證據，均須達於通常一般之人均不致於有所懷疑，而
            得確信其為真實之程度，始得據為有罪之認定，若其關於被告是否犯罪
            之證明未能達此程度，而有合理性懷疑之存在，致使無從形成有罪之確
            信，根據「罪證有疑，利於被告」之證據法則，即不得遽為不利被告之
            認定（最高法院七十六年度台上字第四九八六號判例意旨參照）。
    （二）、本件公訴人認被告另涉嫌寄藏霰彈槍及改造手槍，另子彈一顆係以上述
            槍枝、子彈經送鑑定結果，認均具殺傷力。及上述槍枝於九十一年二月
            五日於陽光山林社區起出時，距楊世剛於八十八年間逃亡大陸，已歷時
            二載，竟未於其上發現鏽蝕之痕跡，據以推定上述槍枝應係於被告保管
            中，為其主要之論據，固屬卓見。
    （三）、訊據被告堅決否認受楊世剛之委託保管寄藏前述於光山林社區起出之槍
            枝及子彈，辯稱：上述槍枝及子彈係其於九十年底或九十一年初赴大陸
            時，楊世剛告知有叫人去上述空屋內放置槍枝，囑其有空前往查看，然
            其返國後，一直未能撥空前去查看，日前為警查獲時，想起此事始主動
            告訴警方人員，其為楊世剛保管之物僅止於被查獲之子彈十九顆等語。
            經查：
            １、被告為警查獲後，於警訊、偵查中以迄於本院審理時堅詞指稱：其
                保管之物僅限於子彈十九顆不移，殆不曾自白上述於陽光山林社區
                空屋起出之槍枝、子彈係其保管之物。又依卷附警製搜索扣押筆錄
                可知，被告為警查獲時，僅扣得有罪事實欄所載之子彈十九顆，而
                不及嗣後於陽光山林社區所獲之槍枝及子彈甚明。足見，上述於陽
                光山林社區之空屋內藏置之槍枝及子彈，於查獲當時，並未在被告
                現實持有管領中至明。又依警訊筆錄所載可知，上述於陽光山林社
                區起出之槍彈，係被告主動向警供出循線查獲。從而，如上述槍枝
                及子彈茍為被告藏放，於警員不知情之情況下，被告有無主動供出
                以加重刑責之可能，非無可疑。
            ２、證人即承辦本案警員楊吉川於本院審理時證稱：「‧‧。當初他說
                陽光山林那裡有放置槍枝，因為陽光山林只有一間空的鐵皮屋，鐵
                皮屋面積約本法庭的二倍大，因為被告在警察局就說是在陽光山林
                的空屋。所以我們直接進入屋內。屋子是空的，只有二個角落有堆
                置一些模板。我們找了一、二十分鐘，我們針對有堆置東西的角落
                搜尋，就找到了槍。被告只說有槍在那，沒有說在哪一個角落，是
                我們自己找出來的。」等語。是由承辦警員所述可知，上述空屋內
                除二個角落上，堆置建材木料外，其餘則空無一物，且其等至空屋
                後，尚且耗費一、二十分鐘才找到槍彈。從而，依空屋內之擺放之
                物品如此簡單。被告復主動供出該處藏有槍械之情，如該槍械係被
                告藏置，直接說明藏放之處所即可，殆無需警員花費一、二十分鐘
                之時間找尋槍枝。
            ３、陽光山林社區之空屋，係「欣道實業股份有限公司」所有，於五、
                六年前竣工後，即閒置該處，屋內僅堆置當時本欲裝璜之木材，平
                日無人看守，大門早遭人破壞之情，業據證人即該公司之經理賴建
                祥警訊證述綦詳。又細繹被告於警偵審所述，均不曾言及上述槍械
                係楊世剛於逃亡大陸前藏放。職是，上述空屋既未有人使用又無人
                看管，即不排出他人任意出入之可能。從而，本案查獲之槍枝不能
                排除係楊世剛於逃亡後，始遣人將槍械放置於上述空屋內。準此，
                公訴意旨所述，槍枝放置二年後，竟於查獲時未見鏽蝕之痕跡，並
                據以推論應係被告藏置保存中，亦屬未必。
            ４、被告於九十年十月三十日起至九十一年一月四日止，確有多次出入
                國境之記錄，有國人入出境末端查詢報表可按。從而，被告所辯於
                九十年底、九十一年初出境會晤楊世剛時，楊世剛告知陽光山林社
                區藏放有槍械乙情，尚非臨訟捏造，而有其可能性。
            綜上各述：被告所辯：於陽光山林社區查獲之槍枝及子彈，係其於九十
            年底或九十一年初赴大陸時，楊世剛告知有叫人去上述空屋內放置槍枝
            ，囑其有空前往查看，然其返國後，一直未能撥空前去查看，日前為警
            查獲時，想起此事始主動告訴警方人員，其為楊世剛保管之物僅止於被
            查獲之子彈十九顆等語，應可採信。復查無其他積極之證據，足認被告
            有公訴人所指之管領寄藏上述槍械之犯行，自不得以槍砲彈藥刀械管制
            條例第七條第四項、第十一條第四項之相繩。惟因槍枝部分，公訴人認
            與起訴經判決有罪之部分具有想像上競合犯之裁判上一罪之關係；霰彈
            一發則係單一寄藏子彈罪之客體一部分，均不另為無罪之諭知，附此敘
            明。
據上論結，應依刑事訴訟法第二百九十九條第一項前段、槍砲彈藥刀械管制條例第十
二條第四項、刑法第十一條前段、第四十二條第二項、第三十八條第一項第一款、罰
金罰鍰提高標準條例第二條，現行法規所定貨幣單位折算新臺幣條例第二條，判決如
主文。
本案經檢察官廖江憲到庭執行職務。
中      華      民    國      九十一      年      四    月    三十    日
                                臺灣桃園地方法院刑事第五庭
                                    法  官      江  振  義
右正本證明與原本無異。
如不服本判決，應於判決送達後十日內向本院提出上訴狀( 應附繕本 )，上訴於
臺灣高等法院。
                                    書記官      廖  宜  政
中      華      民      國      九十一      年      四    月    三十    日
附論罪科刑之法條
槍砲彈藥刀械管制條例第十二條（修正前）：
未經許可製造、販賣或運輸刀械者，處一年以下有期徒刑。
意圖供自己或他人犯罪之用，而犯前項之罪者，處三年以下有期徒刑，得併科三萬元
以下罰金。
未經許可無故持有或意圖販賣而陳列刀械者，處六月以下期徒刑、拘役或三千元以下
罰金方
第一項及第二項之未遂犯罰之。
槍砲彈藥刀械管制條例第十二條（修正後）：
未經許可，製造、販賣或運輸子彈者，處一年以上七年以下有期徒刑，併科新台幣五
百萬元以下罰金。
未經許可，轉讓、出租或出借子彈者，處六月以上五年以下有期徒刑，併科新台幣三
百萬元以下罰金。
意圖供自己或他人犯罪之用，而犯前二項之罪者，處三年以上十年以下有期徒刑，併
科新台幣七百萬元以下罰金。
未經許可，持有、寄藏或意圖販賣而陳列子彈者，處五年以下有期徒刑，併科新台幣
三百萬元以下罰金。
第一項至第三項之未遂犯罪之。
